臺灣苗栗地方法院民事裁定
111年度簡抗字第6號
抗  告  人  李明義  

相  對  人  花旗(台灣)商業銀行股份有限公司


法定代理人  莫兆鴻  
上列當事人間債務人異議之訴事件，異議人對於本院民國111年9
月16日所為111年度簡抗字第6號裁定提起異議，本院裁定如下：
    主  文
異議駁回。
    理  由
一、聲明異議意旨略以：因新冠疫情嚴峻，異議人與疫情相關人
    員有接觸史，同事、朋友、親人陸續染疫，基於道德和良心
     及配合防疫，而主動自我隔離禁止外出洽公辦事。異議人
    之財產慘遭低於公告現值賤價拍賣，平均一坪不到新臺幣2,
    000元。又異議人所有全部不動產均遭扣押，違反超額查封
    拍賣之規定，造成異議人權利受損等語。　　
二、按不得上訴於第三審法院之事件，其第二審法院所為裁定，
    不得抗告。但下列裁定，得向原法院提出異議：一、命法院
    書記官、執達員、法定代理人、訴訟代理人負擔訴訟費用之
    裁定。二、對證人、鑑定人、通譯或執有文書、勘驗物之第
    三人處以罰鍰之裁定。三、駁回拒絕證言、拒絕鑑定、拒絕
    通譯之裁定。四、強制提出文書、勘驗物之裁定；民事訴訟
    法第484條第1項定有明文。次按抗告法院之裁定，以抗告不
    合法而駁回者，不得再為抗告。但得向原法院提出異議，民
    事訴訟法第486條第2項雖亦有明文。此乃指抗告法院以抗告
    不合法而駁回抗告者，得對抗告法院之裁定聲明異議；惟如
    抗告法院係以抗告無理由而駁回抗告者，即無上開得聲明異
    議規定之適用。
三、經查：
　　1.本件異議人與相對人間債務人異議之訴事件，經原審於民
      國110年3月22日以110年度苗簡字第733號判決異議人敗訴
      ，異議人不服提起上訴，原審於111年4月26日裁定命異議
      人於裁定送達翌日起20日內，補正經異議人簽名或蓋章之
      民事上訴狀、當事人及法定代理人、第一審判決及對於該
      判決上訴之陳述、對於第一審判決不服之程度，及應如何
      廢棄或變更之聲明等事項，並諭知逾期未補正即駁回其上
      訴。該裁定已於111年4月28日送達異議人，由異議人親自
      簽收；惟異議人逾期仍未補正，原審法院乃於同年5月27
      日裁定駁回異議人之上訴。異議人對該裁定仍不服，提起
      抗告，抗告法院於同年9月16日以111年度簡抗字第6號裁
      定（下稱系爭裁定），認原法院之裁定合法，抗告為無理
      由，而駁回異議人之抗告。
　　2.異議人對系爭裁定聲明異議；惟本院110年度苗簡字第733
      號債務人異議之訴事件，為簡易訴訟事件，為不得上訴第
      三審法院之簡易訴訟事件，而系爭裁定係關於異議人逾期
      未補正上訴有關事項，有無理由之裁定，非屬上開同法第
      484條第1項但書所列各款情形，依法不得提出異議。亦無
      同法第486條第2項得聲明異議規定之適用。故異議人對系
      爭裁定提出異議，於法不合，應予駁回。
四、至於異議人所陳：因疫情嚴重，基於個人道德良心，配合防
    疫，而主動自我隔離禁止外出洽公辦事。異議人之財產遭低
    價拍賣，且違反超額查封之規定等情。經查：
　　1.法院於疫情期間均正常辦公，原審法院亦給予異議人20日
      相當之補正期間，異議人就補正之資料可用郵寄或傳真，
      並無需親自到法院補正，原審以異議人逾期未補正而裁定
      駁回上訴，並無違誤。
　　2.又苗栗縣○○鄉○○段0000地號土地，異議人之權利範圍僅1/
      3，經估價師鑑定結果為59萬餘元，執行法院定第一次拍
      賣底價為66萬元，拍定價為80萬888元，並無所謂低價拍
      賣之情形。
　　3.另執行法院（本院民事執行處）如有超額查封之情形，異
      議人應向執行法院聲明異議，而非於本件訴訟程序主張。
　　4.復異議人對相對人之信用卡債權有所爭執，業經原審判決
      認定屬實，異議人之上訴亦被駁回，相對人之債權已屬確
      定。而依相對人檢送之消費明細，異議人有多筆銀樓之消
      費紀錄，異議人如有疑問，得向法院聲請閱卷。
　　5.附此以上敘明。
四、依民事訴訟法436條之1第3項、第444條第1項、第95條、第7
    8條，裁定如主文。
中　　華　　民　　國　　111 　年　　11　　月　　22　　日
                  民事第一庭  審判長法  官  宋國鎮
                                    法  官  張珈禎
                                    法  官  何星磊
以上正本係照原本作成。
本裁定不得再抗告。
中　　華　　民　　國　　111 　年　　11　　月　　22　　日
                                    書記官  歐明秀